臺灣臺北地方法院刑事裁定
108年度原訴字第12號
公  訴  人  臺灣臺北地方檢察署檢察官
被      告  梁睿承



選任辯護人  游子毅律師
上列被告因偽造有價證券等案件，經檢察官提起公訴（108年度
偵字第4935號、第7189號、108年度偵緝字第417號、第418號、
第419號、第420號、第421號、第422號、第423號）及移送併辦
（108年度偵字第8102號），本院裁定如下：
    主  文
梁睿承自民國一百一十一年一月二十日起，延長限制出境、出海
捌月。
    理  由
一、被告犯罪嫌疑重大，而有下列各款情形之一者，必要時檢察
    官或法官得逕行限制出境、出海。但所犯係最重本刑為拘役
    或專科罰金之案件，不得逕行限制之：一、無一定之住、居
    所者。二、有相當理由足認有逃亡之虞者。三、有相當理由
    足認有湮滅、偽造、變造證據或勾串共犯或證人之虞者。又
    偵查中檢察官聲請延長限制出境、出海，第1次不得逾4月，
    第2次不得逾2月，以延長2次為限。審判中限制出境、出海
    每次不得逾8月，犯最重本刑為有期徒刑10年以下之罪者，
    累計不得逾5年；其餘之罪，累計不得逾10年，刑事訴訟法
    第93條之2第1項、第93條之3第2項分別定有明文。限制出境
    、出海係為保全刑事訴訟程序之順利進行，並非涉及確定被
    告對本案應否負擔罪責與科處刑罰之問題，故審酌是否該當
    限制出境、出海之事由暨必要性，毋須如同本案判決應採嚴
    格證明法則，易言之，僅須依自由證明法則使讓法院相信「
    很有可能如此」即為已足，尚無須達到「毫無合理懷疑之確
    信程度」，倘依卷內事證堪認被告犯罪嫌疑重大，同時符合
    法定原因且足以影響審判進行或刑罰之執行者，即得依法為
    之，藉以確保其日後到庭接受審判或執行。
二、檢察官以被告梁睿承涉犯刑法第201條第1項之偽造有價證券
    罪、同法第339條第1項之詐欺取財罪、同法第216條、第210
    條之行使偽造私文書罪、同法第277條第1項之傷害罪、同法
    第217條之偽造署押罪、同法第339條之4第1項第2款之加重
    詐欺罪等罪嫌，提起公訴，現由本院以108年度原訴字第12
    號案件審理。而被告前經本院於民國108年4月22日裁定限制
    出境、出海，併通知境管單位管制其出境、出海（本院卷一
    第101至102頁）；復經本院重為處分，裁定自109年1月20日
    起限制出境、出海8月，併通知境管單位管制其出境、出海
    （本院卷二第199至202、207、211頁）；再經本院裁定自10
    9年9月20日起延長限制出境、出海8月，併通知境管單位管
    制其出境、出海（本院卷三第39至43頁）；另經本院裁定自
    110年5月20日起延長限制出境、出海8月，併通知境管單位
    管制其出境、出海迄今（本院卷三第133至139頁），合先敘
    明。
三、經查，被告梁睿承於本院111年1月10日準備程序期日，表明
    就起訴書所載犯罪客觀事實均坦承不諱，僅就起訴書犯罪事
    實二部分，爭執是否符合本院所補充告知之竊盜罪之加重要
    件；就起訴書犯罪事實四、六部分，爭執是否符合本院所補
    充告知之詐欺罪之加重要件；就起訴書犯罪事實七部分，爭
    執是否符合本院所補充告知之一般洗錢罪之構成要件（本院
    卷三第222頁）。而被告所涉前開罪嫌，復有起訴書、併辦
    意旨書所載供述、非供述證據可佐（參起訴書、併辦意旨書
    之證據清單及待證事實欄所載），堪認被告前開罪嫌之犯罪
    嫌疑均屬重大。又犯罪常伴有逃亡之高度可能性，此為脫免
    刑責、趨吉避凶之基本人性。酌之被告於106年至108年間，
    多有因案經各檢察署通緝之紀錄（本院卷三第123至124頁）
    ；且於本案案發後，曾有躲藏避究之舉（本院卷二第41至43
    頁），並佐以被告所涉各罪之罪責非輕，依通常社會觀念，
    面對如斯重罪之追訴，實具逃亡而滯留海外之可能。準此，
    本件有相當理由足認被告有逃亡之虞，具刑事訴訟法第93條
    之2第1項第2款之事由，倘不以限制出境、出海之方式，無
    從排除其出境後滯留國外不歸之可能性。
四、從而，本院權衡國家司法權之有效行使、社會秩序及公共利
    益之維護、及被告居住及遷徙自由受限制之程度，並斟酌全
    案情節及審理進度各節，經聽取被告及辯護人意見後（本院
    卷三第226頁），依比例原則詳為衡酌，認有延長限制出境
    、出海之必要，爰裁定被告自111年1月20日起延長限制出境
    、出海8月。
據上論斷，應依刑事訴訟法第93條之2第1項第2款、第93條之3第
2項，裁定如主文。
中　　華　　民　　國　　111 　年　　1 　　月　　17　　日
                  刑事第十三庭  審判長法  官  鍾雅蘭
                                      法  官  涂光慧
                                      法  官  劉庭維
上正本證明與原本無異。
如不服本裁定，應於裁定送達後5日內向本院提出抗告狀。因疫
情而遲誤不變期間，得向法院聲請回復原狀。
                                      書記官  陳福華
中　　華　　民　　國　　111 　年　　1 　　月　　17　　日